臺灣桃園地方法院小額民事判決　　　 110年度壢小字第1315號
原　　　告　第一商業銀行股份有限公司

法定代理人　邱月琴　
訴訟代理人　黃森睿　
被　　　告　陳盈良　
上列當事人間請求清償債務事件，本院於民國110年10月6日言詞
辯論終結，判決如下：
    主    文
一、被告應給付原告新臺幣（下同）47,753元，及自民國110 年
    2 月18日起至清償日止，按週年利率15％計算之利息。
二、原告其餘之訴駁回。
三、訴訟費用1,000元由被告負擔。
四、本判決原告勝訴部分得假執行。
    理  由  要  領
一、按民事訴訟法第436 條之8 第1 項規定：「關於請求給付金
    錢或其他代替物或有價證券之訴訟，其標的金額或價額在新
    台幣十萬元以下者，適用本章所定之小額程序。」同法第43
    6 條之18規定：「判決書得僅記載主文，就當事人有爭執事
    項，於必要時得加記理由要領。」
二、原告主張
    被告於105 年9 月8 日向原告請領信用卡使用，與原告成立
    信用卡使用契約，依約被告得於特約商店記帳消費或預借現
    金，並於當期繳款截止日前清償，或以循環信用方式繳付最
    低應繳金額，並就未付餘款，按週年利率15％計付利息，如
    未依期繳納，逾期第1 個月計付300 元，逾期第2 個月計付
    400 元，逾期第3 個月計付500 元之違約金，最高連續收取
    3 期。詎被告未依約履行給付義務，迄今尚積欠原告47,753
    元，原告迭經催討均未獲置理。爰依消費借貸之法律關係提
    起本件訴訟，並聲明：被告應給付原告47,753元，及自110
    年2 月18日起至清償日止，按週年利率15％計算之利息，暨
    自110 年3 月7 日起至清償日止，逾期第1 個月計付300 元
    ，逾期第2 個月計付400 元，逾期第3 個月計付500 元之違
    約金，最高連續收取3 期。
二、被告答辯
    我有去法院聲請債務協商等語。並聲明：原告之訴駁回。
三、是依上揭規定，以下僅就（一）被告是否已經法院裁定開始
    更生或清算？（二）原告請求被告給付違約金，有無理由？
（一）被告是否已經法院裁定開始更生或清算？
    1.按消費者債務清理條例第28條之規定：「對於債務人之債
      權，於法院裁定開始更生或清算程序前成立者，為更生或
      清算債權。前項債權，除本條例別有規定外，不論有無執
      行名義，非依更生或清算程序，不得行使其權利。」亦即
      法院裁定開始更生或清算程序後，債權人始不得對債務人
      開始或繼續訴訟程序，然在法院尚未裁定開始更生或清算
      程序前，債權人對債務人之訴訟，並不受限制。
    2.查被告雖辯稱其已向法院聲請債務協商等語。然迄至本院
      言詞辯論終結前，被告尚未經法院裁定開始更生或清算，
      有消債破產事件公告查詢結果在卷可參（見本院個資卷）
      ，且被告亦未提出任何證據證明其已經法院裁定開始更生
      或清算，是依上揭規定，原告提起本件訴訟，應屬適法，
      則被告前揭所辯，並不可採。惟如嗣後被告經法院裁定開
      始更生或清算，原告仍應依更生或清算程序行使其權利，
      併此敘明。
（二）原告請求被告給付違約金，有無理由？
    1.按民法第252 條規定：「約定之違約金額過高者，法院得
      減至相當之數額。」至於是否相當，即須依一般客觀事實
      ，社會經濟狀況及當事人所受損害情形，以為斟酌之標準
      。且約定之違約金過高者，除出於債務人之自由意思，已
      任意給付，可認為債務人自願依約履行，不容其請求返還
      外，法院仍得依前開規定，核減至相當之數額（最高法院
      79年台上字第1915號判決意旨參照）。
    2.經查，本件原告請求被告給付按逾期第1 個月計付300 元
      ，逾期第2 個月計付400 元，逾期第3 個月計付500 元之
      逾期違約金，其標準應依一般客觀事實、社會經濟狀況及
      當事人所受損害情形，以求公平。審酌原告就信用卡本金
      部分，得收取按週年利率15％計算之利息，已達銀行法所
      定最高利率之限制，且原告因被告遲延給付，除受有利息
      損失外，並未有其他之積極損害，兼衡國內貨幣市場利率
      已大幅調降，可認原告已獲有相當之經濟利益，並足以彌
      補其損失。若再課予被告按逾期第1 個月計付300 元，逾
      期第2 個月計付400 元，逾期第3 個月計付500 元之逾期
      違約金，對被告顯有失公平，依上揭規定應予酌減。
四、綜上所述，原告依消費借貸之法律關係，請求被告應給付47
    ,753元，及自110 年2 月18日起至清償日止，按週年利率15
    ％計算之利息，為有理由，應予准許。逾此範圍之請求，則
    屬無據，應予駁回。
五、本件原告勝訴部分係依民事訴訟法第436 條之8 適用小額訴
    訟程序所為之判決，應就被告敗訴部分，依同法第436 條之
    20規定，依職權宣告假執行。
六、本件事證已臻明確，兩造其餘之攻擊防禦方法及所提證據，
    於判決結果不生影響，爰不一一論列，併此敘明。
七、訴訟費用負擔之依據：民事訴訟法第79條。因原告敗訴部分
    僅為違約金部分，是本件訴訟費用應由被告全部負擔為當。
    並依同法第87條第1 項規定確定訴訟費用額如主文第3 項所
    示。
中    華    民    國   110    年    10    月    22    日
                  中壢簡易庭      法  官  周仕弘
以上為正本係照原本作成。
如不服本判決，應於送達後20日內，向本院提出上訴狀並表明上
訴理由，如於本判決宣示後送達前提起上訴者，應於判決送達後
20日內補提上訴理由書（須附繕本）。
如委任律師提起上訴者，應一併繳納上訴審裁判費。
中    華    民    國   110    年    10    月    22    日
                                  書記官  巫嘉芸
附錄：
一、民事訴訟法第436條之24第2項：
    對於小額程序之第一審裁判上訴或抗告，非以其違背法令為
    理由，不得為之。
二、民事訴訟法第436條之25：
    上訴狀內應記載上訴理由，表明下列各款事項：
    （一）原判決所違背之法令及其具體內容。
    （二）依訴訟資料可認為原判決有違背法令之具體事實。